【裁判字號】    92,上易,155
【裁判日期】    920227
【裁判案由】    竊盜
【裁判全文】
臺灣高等法院刑事判決                            九十二年度上易字第一五五號
    上  訴  人
    即  被  告  乙○○
右上訴人因竊盜案件，不服臺灣桃園地方法院九十一年度易字第一八四六號，中華民
國九十一年十一月二十一日第一審判決（起訴案號：臺灣桃園地方法院檢察署九十一
年度偵字第一五五五四號）提起上訴，本院判決如左：
    主  文
上訴駁回。
    事  實
一、乙○○曾於民國（下同）八十三年間因偽造文書案件，經最高法院判處有期徒刑
    一年，於八十七年一月二十日假釋期滿未經撤銷假釋以已執行論。猶不知悔改，
    因其使用之車牌號碼ＫＳ－五六五六號自用小客車，未按期檢驗，車籍經監理單
    位註銷並吊扣車牌，又其需再繼續使用自用小客車，為避免被警察取締，竟意圖
    為自己不法之所有，於九十一年八月十三日十八時許，在桃園縣平鎮市○○里○
    ○路三十二號前，利用其所有客觀上可作為兇器使用之鐵質扳手（未扣案）一把
    ，竊取甲○○所有之車牌號碼ＫＯ－三○○○號自用小客車之車牌二面，得手後
    ，旋將上述車牌改懸於其所有上開自用小客車之前、後車牌上，留供己用。嗣其
    於九十一年八月十九日凌晨一時三十分許，駕駛前述其所有之自用小客車，途經
    桃園縣中壢市○○路與環中東路口，經警攔檢查獲，扣得上述車牌二面。
二、案經桃園縣警察局中壢分局報請臺灣桃園地方法院檢察署檢察官偵查起訴。
    理  由
一、右揭犯罪事實，業經被告乙○○迭於警訊、偵查、原審中及本院審理時供認不諱
    ，核與證人即被害人甲○○於警訊指述之情節相符。此外，並有贓物領據、查獲
    汽車照片各一紙及車籍作業系統查詢認可資料二紙、車牌尋獲受理報案單一紙附
    卷可稽，足認被告之自白與事實相符，堪予採信。是本案事證明確，被告犯行，
    應堪認定。
二、按刑法第三百二十一條第一項第三款之攜帶兇器，乃指行為人攜帶兇器有行兇之
    可能，客觀上具有危險性，至其主觀上有無持以行兇或反抗之意思，尚非所問，
    竊盜攜帶扳手，雖係供行竊之工具，然如客觀上足對人之身體、生命構成威脅，
    仍應成立攜帶兇器竊盜罪。核被告持鐵質扳手竊取前開車牌二面之所為，係犯刑
    法第三百二十一條第一項第三款之加重竊盜罪。又被告曾受事實欄所示之有期徒
    刑之執行完畢，有本院被告全國前案紀錄表一份在卷可稽，其於五年內再犯本件
    有期徒刑以上之罪，為累犯，應依刑法第四十七條規定加重其刑。
三、原審因而認被告罪證明確，並適用刑法第三百二十一條第一項第三款、第四十七
    條之規定。並審酌被告前已有事實欄所載之前科，暨其犯罪之動機、目的、手段
    及竊取財物之價值尚輕，犯後坦承犯行，態度良好等一切情狀，量處如主文所示
    之刑。對於被告持以竊盜之鐵質扳手一支，據被告供稱已經遺失而不存在，因該
    扳手並非違禁物，故不予宣告沒收，附予明，其認事用法，並無不合，量刑亦
    稱妥適，上訴人即被告上訴意旨請求從輕量刑，本院審酌核無理由，上訴應予駁
    回。
據上論斷，應依刑事訴訟法第三百六十八條，判決如主文。
本案經檢察官陳文琪到庭執行職務。
中      華      民      國      九十二      年    二    月    二十七    日
                              臺灣高等法院刑事第十六庭
                                  審判長法  官  許  增  男
                                        法  官  陳  孟  瑩
                                        法  官  周  煙  平
右正本證明與原本無異。
不得上訴。
                                        書記官  蕭  麗  珍
中      華      民      國      九十二      年    三    月      三      日
附錄：本案論罪科刑法條全文
刑法第三百二十一條第一項第三款
犯竊盜罪而有左列情形之一者，處六月以上五年以下有期徒刑：
三、攜帶兇器而犯之者。


司法院資訊處製作；財團法人民間司法改革基金會備份。
